---
title: "Gabarit PDF"
author: "Laurent Caron"
date: "March 31, 2016"
output:
  pdf_document:
    fig_caption: yes
    highlight: pygments
    number_sections: yes
    toc: yes
    toc_depth: 2
fontsize: 12pt
geometry: margin=1in
lang: fr
documentclass: book
---

# R Markdown

## Description

Ceci est un document R Markdown. Markdown est un langage de balisage léger permettant de créer des documents dans les formats HTML, PDF et MS Word entre autres. Pour plus de détails, consulter <http://rmarkdown.rstudio.com>.

## _Chunks_ de code R

Vous pouvez inclure des _chunks_ de code R :

```{r cars}
summary(cars)
```

## Tableaux

Vous pouvez aficher un data.frame directement :

```{r, echo = FALSE}
faithful[1:10,]
```

Notez que le paramètre `echo = FALSE` a été ajouté au _chunk_ pour empêcher l'affichage du code R qui a généré le data.frame.

Ou faire appel au package **knitr** :

```{r, echo = FALSE}
knitr::kable(faithful[1:10,], caption = "Tableau de eruptions et waiting")
```


## Équations

Équations au fil du texte : $2i / 10i = \frac{1}{5}$

Équations sur une nouvelle ligne : $$2i / 10i = \frac{1}{5}$$

## Interaction avec R

Code au fil du texte : `r 2 + 3`

Code dans une boîte : 
```{r}
2 + 3
```


## Graphiques

Vous pouvez également inclure des graphiques :

```{r, echo=FALSE}
plot(pressure)
```

Avec un titre (recquiert l'option `fig_caption: yes` dans l'en-tête) :

```{r, echo=FALSE, fig.cap="Graphique de la pression"}
plot(pressure)
```